# 请教陈版，换取职工服务的股份支付

提问人：76349073 时间：2015-11-19 23:01:41
根据准则讲解是按照授予日的公允价值为基础确定等待期内的费用，同时确认资本公积（其他资本公积），结算日确认行权价收到的现金同时转出等待期内的资本公积累计金额，按照行权股数确认股本，差额调整资本公积（股本溢价）。即确认费用的依据为授予日的公允价值（不减行权收到的现金）。但是按照计学撮要（ 2013 ）第 144 页的例子，却是按照公允价值减去收到的行权款，这其中有差别吗？能否讲解下内在原理？

回答人：chenyiwei
实质上不矛盾。 此时“授予的权益工具”并不是发行人的股权本身，而是这部分股权的授予日公允价值与入股价格（或受让价格）之间的差额所代表的期权。限制性股票也是一种特殊的期权形式，这种期权赋予持有人（激励对象）在未来满足条件的前提下（或者基于过去已满足的条件），以固定价格（目前已支付的入股价格或受让价格）取得固定数量的权益工具（发行人股票）的权利，因此该等期权属于权益工具。 因此，标的股权于授予日的公允价值≠权益结算股份支付的公允价值（权益结算股份支付应确认的费用总额）。
假设不考虑期权的时间价值，只考虑内在价值（立即可行权的期权没有时间价值），则无论是期权还是限制性股票，其所代表的所授予权益工具（期权）的内在价值＝目标股权的公允价值－行权价。该金额也就是授予日或等待期内应确认的费用金额。